臺灣高雄地方法院民事判決　　　　　　　　　　　　九十一年度重訴字第三二三號
　　原　　　告　庚○○
　　　　　　　　甲○○
　　　　　　　　丁○○
　　　　　　　　丙○○
　　　　　　　　戊○○
　　　　　　　　乙○○
　　法定代理人　吳仙謀
　　被　　　告　己○○
右當事人間請求損害賠償事件，經本院刑事庭裁定移送前來，本院判決如左：
    主    文
被告應依序給付原告庚○○、甲○○、丙○○、戊○○、丁○○、乙○○各新台幣參
拾萬元、參拾萬元、參拾萬元、參拾萬元、壹佰參拾伍萬捌仟肆佰玖拾肆元、貳仟玖
佰捌拾壹萬肆仟柒佰壹拾陸元，及均自民國九十年十月十八日起至清償日止，按年息
百分之五計算之利息。
原告丁○○、乙○○其餘之訴駁回
訴訟費用由被告負擔。
本判決第一項於原告庚○○、甲○○、丙○○、戊○○、丁○○、乙○○分別以新台
幣拾萬元、拾萬元、拾萬元、拾萬元、肆拾伍萬元、玖佰玖拾參萬供擔保後，得假執
行。原告丁○○、乙○○其餘假執行之聲請駁回。
    事    實
甲、原告方面：
  一、聲明：求為判決
  （一）被告應給付原告庚○○、甲○○、丙○○、戊○○、丁○○、乙○○各新台
        幣（下同）三十萬元、三十萬元、三十萬元、三十萬元、二百三十五萬九千
        一百六十九元、三千三百八十九萬七千一百八十四元，及均自起訴狀繕本送
        達翌日起至清償日止，按年息百分之五計算之利息。
  （二）訴訟費用由被告負擔。
  （三）原告願供擔保，請准宣告假執行。
  二、陳述：
  （一）緣被告於民國九十年一月二十三日凌晨三時五十分許，駕駛車號六Ｋ─三八
        五一號自用小客車，以時速約七十公里之超速由高雄市新興區○○○路西向
        東行駛，行經中正三路與忠孝一路口時，本應注意車輛行駛時，駕駛人應注
        意車前狀況，隨時採取必要之安全措施及聞有消防車、救護車、警備車等之
        警號時，不論來自何方，均應立即避讓，而當時情形正值深夜，該路段屬夜
        間有照明設備，路面狀況乾燥，且依其智識、能力，又無不能注意之情事，
        竟疏於注意，於通過上開交岔路口時，聞執行任務消防車之警號未立即閃避
        ，猶勉強通過，致其車輛之前方與原告庚○○駕駛，由高雄市新興區○○○
        路北向南行駛，車號為Ｚ○─二○○號，正鳴放警笛行使交通優先權之消防
        車右側方撞擊，致該消防車翻覆，使車上乘坐欲馳赴火警現場救災之原告庚○○受有頭部外傷、頸椎受傷之傷害；原告甲○○受有頭部外傷、左臉瘀傷
        十Ｘ三公分、右食指撕裂傷一公分之傷害；原告丙○○受有左肩及右前臂挫
        擦傷十五Ｘ五公分之傷害；原告戊○○受有左肘及右膝擦傷、左臀及右踝挫
        傷之傷害；原告丁○○受有頭部外傷、頭骨骨折、左臉挫傷腫脹、左頂區硬
        膜外出血、雙側額葉挫傷出血、雙肘挫傷之傷害；原告乙○○則受有頭部外
        傷、臉部裂傷五公分、左側頭皮撕裂傷十二公分、右第三至第八肋骨骨折、
        左第二至第七肋骨骨折併連枷胸、血胸、腹內出血併肝臟裂傷等身體上重大
        難治之傷害。
  （二）按「因故意或過失，不法侵害他人之權利者，負損害賠償責任。」、「不法
        侵害他人之身體或健康者，對於被害人因此喪失或減少勞動能力或增加生活
        上之需要時，應負損害賠償責任。」、「不法侵害他人之身體、健康、名譽
        、自由、信用、隱私、貞操，或不法侵害其他人格法益而情節重大者，被害
        人雖非財產上之損害，亦得請求賠償相當之金額。」，民法第一百八十四條
        第一項前段、第一百九十三條第一項、第一百九十五條第一項分別定有明文
        。本件被告既因前揭犯罪事實，而不法侵害原告身體、健康，自應負損害賠
        償責任，原告請求之項目、金額如下：
      １原告庚○○、甲○○、丙○○、戊○○部分：
        原告庚○○、甲○○、丙○○、戊○○均因該次車禍，而受有上述傷害，且
        因為消防車翻覆，心神驚嚇受創，經常半夜惡夢驚叫，痛苦難受，爰請求精
        神慰撫金各三十萬元，以資慰藉。
      ２原告丁○○部分：
      (1)醫藥費部分：
      　原告受傷後，先後在高雄醫學大學附設中和紀念醫院（下稱高醫附設中和醫
        院）、琉璃光精神科診所、有德中醫醫院治療，自九十年一月至九十一年六
        月共花費三十一萬五千五千一百六十九元。
      (2)增加生活上之需要：助聽器兩個共四萬四千元。
      (3)精神慰撫金部分：
        原告丁○○因該次車禍，而受有重傷，險些喪命，現雖已漸漸康復，惟已經
        審定為聽障殘廢人員，且因為消防車翻覆，心神驚嚇受創，經常半夜惡夢驚
        叫，痛苦難受，爰請求精神慰撫金二百萬元，以資慰藉。
      (3)總計：二百三十五萬九千一百六十九元。
      ３原告乙○○部分：
      (1)醫藥費部分：
        原告乙○○受傷後，先後在高醫附設中和醫院、國軍高雄總醫院民診處、邱
        綜合醫院治療，自九十年一月二十三日起至九十一年六月共花費二百二十一
        萬三千零八十五元。
      (2)增加生活上之需要部分：
        原告乙○○因本件車禍，已受傷全身癱瘓，須使用尿褲、尿袋、尿套、鼻胃
        管、手固袋等用品，因而增加生活上之需要，共支出五萬三千四百五十七元
        元。
      (3)已支出看護費部分：
        原告因本件車禍而全身癱瘓，須請專人看護照顧，自九十年三月十日起至九
        十年十月十日止，已支出看護費四十二萬八千元。
      (4)將來之看護費用部分：
        將來每月亦須支付六萬元看護費用，以原告乙○○係五十一年三月八日出生
        ，依內政部新聞稿公佈之八十八年台閩地區簡易生命表所載，台閩地區男性
        平均壽命為七十二點七二歲，原告自九十年十月十一日起算，尚須三十三年
        僱人看護，再依霍夫曼公式計算，原告可一次請求一千四百二十六萬零三百
        八十三元。
      (5)喪失勞動能力部分：
        原告因為全身癱瘓，自九十一年一月二十三日起被迫退休，距退休年齡六十
        五歲，尚有二十五年工作能力，而原告乙○○每年之薪資為七十二萬九千八
        百四十六元，依霍夫曼公式計算，原告可一次請求一千二百零四萬二千二百
        五十九元。
      (6)精神慰撫金部分：
        原告乙○○因該次車禍，而受有重傷，險些喪命，且已全身癱瘓，精神嚴重
        受創，爰請求精神慰撫金五百萬元，以資慰藉。
      (7)總計：三千三百八十九萬七千一百八十四元。
   三、證據：提出診斷證明書、公務人員保險殘廢證明書、高醫附設中和醫院住院
       醫療費用收據聯、各類所得扣繳暨免扣繳憑單、仁愛看護特護中心收據、統
       一發票、估價單、免用統一發票收據、收據、有德中醫醫院診斷書、高雄市
       政府衛生局民生醫院、身分證影本、高雄市政府消防局函、銓敘部函、證明
       書、退休金計算單、本院民事裁定、國軍高雄總醫院民診處收據、邱綜合醫
       院收據、琉璃光精神科診所收據等件為證。
乙、被告方面：
   一、聲明：求為判決駁回原告之訴及假執行之聲請。
   二、陳述：對於刑事判決所認定之犯罪事實，及原告請求損害賠償之項目、金額
       均不爭執。
丙、本院依職權調閱本院九十年交易字第五八三號刑事卷宗、向高雄市政府消防局新
    興分隊函詢原告之學歷、向財政部台灣省南區國稅局屏東縣分局、高雄縣分局、
    潮州稽徵所、北區國稅局中和稽徵所、高雄市國稅局三民稽徵所調取兩造最近三
    年申報所得稅資料、向高醫附設中和醫院函詢原告乙○○、丁○○之傷勢、復原
    情況、支出費用等問題、向高雄市立民生醫院函詢原告丁○○之醫療費用、向有
    德中醫醫院函詢原告丁○○之醫療費用。
    理    由
一、原告乙○○於九十一年四月二十九日經本院宣告為禁治產人，此有本院九十一年
    禁字第五十二號民事裁定乙份在卷可稽，而聲請承受訴訟人吳仙謀為其父，依民
    法第一千一百十一條第一項第二款、第一千零九十八條規定為其監護人即法定代
    理人，是其聲請承受訴訟，核無不合，應予准許。
二、本件原告丁○○、乙○○原起訴請求被告應各給付二百三十五萬五千六百九十五
    元、三千三百二十一萬三千零九十四元，及均自起訴狀繕本送達翌日起至清償日
    止，按年息百分之五計算之利息，嗣擴張訴之聲明為被告應給付原告丁○○、乙○○二百三十五萬九千一百六十九元、三千三百八十九萬七千一百八十四元，及
    均自起訴狀繕本送達翌日起至清償日止，按年息百分之五計算之利息，核與民事
    訴訟法第二百五十五條第一項第三款並無不合，自應准許之，合先敘明。
三、本件原告主張：被告於九十年一月二十三日凌晨三時五十分許，駕駛車號六Ｋ─
    三八五一號自用小客車，以時速約七十公里之超速由高雄市新興區○○○路西向
    東行駛，行經中正三路與忠孝一路口時，本應注意車輛行駛時，駕駛人應注意車
    前狀況，隨時採取必要之安全措施及聞有消防車、救護車、警備車等之警號時，
    不論來自何方，均應立即避讓，而當時情形正值深夜，該路段屬夜間有照明設備
    ，路面狀況乾燥，且依其智識、能力，又無不能注意之情事，竟疏於注意，於通
    過上開交岔路口時，聞執行任務消防車之警號未立即閃避，猶勉強通過，致其車
    輛之前方與原告庚○○駕駛，由高雄市新興區○○○路北向南行駛，車號為Ｚ○
    ─二○○號，正鳴放警笛行使交通優先權之消防車右側方撞擊，致該消防車翻覆
    ，使車上乘坐欲馳赴火警現場救災之原告庚○○受有頭部外傷、頸椎受傷之傷害
    ；原告甲○○受有頭部外傷、左臉瘀傷十Ｘ三公分、右食指撕裂傷一公分之傷害
    ；原告丙○○受有左肩及右前臂挫擦傷十五Ｘ五公分之傷害；原告戊○○受有左
    肘及右膝擦傷、左臀及右踝挫傷之傷害；原告丁○○受有頭部外傷、頭骨骨折、
    左臉挫傷腫脹、左頂區硬膜外出血、雙側額葉挫傷出血、雙肘挫傷之傷害；原告
    乙○○則受有頭部外傷、臉部裂傷五公分、左側頭皮撕裂傷十二公分、右第三至
    第八肋骨骨折、左第二至第七肋骨骨折併連枷胸、血胸、腹內出血併肝臟裂傷等
    身體上重大難治之傷害，被告因而亦經本院刑事庭判處有期徒刑七月確定（本院
    九十年度交易字第五八三號刑事判決），並送監執行中等事實，均據被告所自認
    ，本院自應以之作為裁判上之基礎。
三、按「因故意或過失，不法侵害他人之權利者，負損害賠償責任。」、「不法侵害
    他人之身體或健康者，對於被害人因此喪失或減少勞動能力或增加生活上之需要
    時，應負損害賠償責任。」、「不法侵害他人之身體、健康、名譽、自由、信用
    、隱私、貞操，或不法侵害其他人格法益而情節重大者，被害人雖非財產上之損
    害，亦得請求賠償相當之金額。」，民法第一百八十四條第一項前段、第一百九
    十三條第一項、第一百九十五條第一項分別定有明文。本件被告既因前揭犯罪事
    實，而不法侵害原告身體、健康，自應負損害賠償責任，茲就原告請求損害賠償
    之項目、金額，審酌如下：
（一）原告庚○○、甲○○、丙○○、戊○○部分：
    原告庚○○、甲○○、丙○○、戊○○均因該次車禍，而受有前揭傷害，且彼等
    因為消防車翻覆，心神受到驚嚇，痛苦自深，依上說明，自得請求被告賠償相當
    之慰撫金。而原告庚○○、甲○○、丙○○、戊○○均係警專學校警員班畢業，
    現均任職於高雄市政府消防局新興分隊，月薪均約五萬元，年收入均約七十萬元
    （卷一第二十九頁、第六十九頁、第八十四頁、第九十三頁、第一百九十三頁）
    ；被告係展榮商工畢業，九十一年八月一日甫自軍中退伍，服役時月俸約為一萬
    二千元，並無所得，現在監執行中等情（卷一第二十九頁、第一百九十七頁），
    均為兩造所不爭執，並有財政部台灣省南區國稅局高雄縣分局南區國稅高縣服字
    第○九一○○一○二七九號函暨綜合所得稅各類所得資料清單，財政部台灣省南
    區國稅局潮州稽徵所南區國稅潮州服字第○九一○○一○六五六號函暨綜合所得
    稅各類所得資料清單、財政部台灣省南區國稅局屏東縣分局南區國稅屏縣徵字第
    ○九一○○一五七六三、第○九一○○一五七六四號函暨綜合所得稅各類所得資
    料清單等件在卷可稽，爰審酌兩造之身分地位、經濟狀況、損害程度及被告至今
    均未向原告作何補償等一切情狀，認為原告庚○○、甲○○、丙○○、戊○○請
    求被告各給付三十萬元精神慰撫金，尚屬合理，應予准許。
（二）原告丁○○部分：
  １醫藥費部分：
  (1)高醫附設中和醫院部分：
    按「保險對象因汽車交通事故，經本保險提供醫療給付者，本保險之保險人，得
    向強制汽車責任保險之保險人代位請求該項給付。」，全民健康保險法第八十二
    條定有明文，是全民健康保險之保險人中央健康保險局如已給付醫療費用，被保
    險人對於侵權行為人之損失賠償請求權，即當然移轉於中央健康保險局，由中央
    保險局代位被保險人向強制汽車責任保險人或該侵權行為人請求損失賠償，而被
    保險人對侵權行為人請求之權利，既已法定移轉於中央健康保險局，自不得再向
    該侵權行為人請求。經查，本件原告丁○○主張其因本件車禍，自九十年一月二
    十三日起至九十一年六月二十六日止，於高醫附設中和醫院支出之醫藥費用總計
    為二十五萬九千三百一十九元（見原告九十一年七月二十四日擴張聲明狀，卷二
    第二九○頁）乙情，業據其提出醫療費用收據六十七紙、高醫附設中和醫院（91
    ）高醫附秘字第一四三九號函為證，被告對此亦不爭執，經核該筆費用固係屬原
    告丁○○因本件車禍受傷，醫療上所必要之支出，且亦有事實上之需要，依法應
    予准許。惟原告主張之上開金額中，其中二十萬零六百七十五元乃屬全民健保所
    提供之醫療給付，此為原告所不爭執，且有高醫附設中和醫院前開函文乙紙在卷
    可憑，依上開說明，該全民健保給付部分之損害賠償請求權，既已移轉予中央健
    康保險局，且非原告丁○○所支出，則原告此部分之請求應予扣除，是原告請求
    其於高醫附設中和醫院所支出之醫療費用，在五萬八千六百四十四元範圍內為有
    理由，應予准許，逾此部分為無理由，應予駁回。
  (2)琉璃光精神科診所部分：
    原告丁○○主張其因本件車禍，於九十年三月十四日在琉璃光精神科診所支出之
    醫藥費用為九十元，業據其提出門診收據乙紙為證，被告對此亦不爭執，經核乃
    屬原告丁○○因本件車禍受傷，醫療上所必要之支出，且亦有事實上之需要，應
    予准許。
  (3)有德中醫醫院部分：
    原告丁○○主張其因本件車禍，於九十年六月七日起至九十一年六月二十日在有
    德中醫醫院支出之醫藥費用為五萬五千七百六十元，業據其提出收據四十六紙為
    證，並有有德中醫醫院函文乙紙在卷可稽，被告對此亦不爭執，經核乃屬原告丁○○因本件車禍受傷，醫療上所必要之支出，且亦有事實上之需要，應予准許。
  (4)總計，原告丁○○得請求之醫療費用為十一萬四千四百九十四元（計算式為：
    58644+90+55760=114494）。
  ２增加生活上之需要部分：
    原告因本件車禍受傷，經診斷認定為聽障殘廢人員，因而須使用助聽器二個共四
    萬四千元，業據其提出公教人員保險殘廢證明書、免用統一發票收據二紙為證，
    被告對此亦不爭執，且原告丁○○因前揭聽力障礙，有使用該助聽器之必要，亦
    據高醫附設中和醫院（91）高醫附秘字第一九六五號函覆本院屬實，是原告此部
    分之支出乃屬必要，應予准許。
  ３精神慰撫金部分：原告丁○○因為消防車翻覆，心神受到驚嚇，且因該次車禍，
    而受有重傷，險些喪命，經過腦部手術後現雖已漸漸康復，惟已經審定為聽障殘
    廢人員，痛苦自深，此有診斷證明書、公教人員保險殘廢證明書共六紙在卷可證
    ，自得請求被告賠償相當之慰撫金。而原告丁○○係警專學校警員班畢業，現任
    職於高雄市政府消防局新興分隊，月薪約五萬元，年收入七十餘萬元（卷一第二
    十九頁、第一百七十七頁），而被告甫自軍中退伍，名下並無財產等情，均為兩
    造所不爭執，並有財政部台灣省南區國稅局高雄縣分局南區國稅高縣徵字第○九
    一○○二六九四二號函暨綜合所得稅各類所得資料清單、財政部台灣省南區國稅
    局潮州稽徵所南區國稅潮州服字第○九一○○一○六五六號函暨綜合所得稅各類
    所得資料清單在卷可稽，爰審酌兩造之身分地位、經濟狀況、損害程度及被告至
    今均未向原告作何補償一切情狀，認為原告丁○○請求被告給付二百萬元精神慰
    撫金，尚嫌過高，應予核減為一百二十萬元較為適當，逾此部分之請求，尚屬無
    據。
  ４綜上，原告丁○○得請求之損害賠償額為一百三十五萬八千四百九十四元（計算
    式為：114494+44000+0000000=0000000）。
（三）原告乙○○部分
  １醫藥費部分：
  (1)高醫附設中和醫院部分：
    本件原告乙○○主張其因本件車禍，自九十年一月二十三日起至九十一年六月二
    十一日止，於高醫附設中和醫院支出之醫藥費用總計為二百一十一萬三千零八十
    五元（見原告九十一年七月二十四日擴張聲明狀，卷二第二八八頁）乙情，業據
    其提出醫療費用收據十七紙、高醫附設中和醫院（91）高醫附秘字第一四三九號
    函為證，被告對此亦不爭執，經核該筆費用固係屬原告乙○○因本件車禍受傷，
    醫療上所必要之支出，且亦有事實上之需要，依法應予准許。惟原告乙○○主張
    之上開金額中，其中一百八十九萬二千二百八十五元乃屬全民健保所提供之醫療
    給付，此為原告所不爭執，且有高醫附設中和醫院前開函文乙紙在卷可憑，依上
    開說明，該全民健保給付部分之損害賠償請求權，既已移轉予中央健康保險局，
    且非原告乙○○所支出，則原告乙○○此部分之請求應予扣除，是原告乙○○請
    求其於高醫附設中和醫院所支出之醫療費用，在二十二萬零八百元範圍內為有理
    由，應予准許，逾此部分為無理由，應予駁回。
  (2)國軍高雄總醫院部分：
    原告乙○○主張其因本件車禍，於九十年九月、十月間在國軍高雄總醫院所支出
    之醫藥費用為八千五百七十五元，業據其提出收據三紙為證，被告對此亦不爭執
    ，經核乃屬原告乙○○因本件車禍受傷，醫療上所必要之支出，且亦有事實上之
    需要，應予准許。
  (3)邱綜合醫院部分：
    原告乙○○主張其因本件車禍，於九十年八月間在邱綜合醫院支出之醫藥費用為
    九千二百七十元，業據其提出收據乙紙為證，被告對此亦不爭執，經核乃屬原告
    乙○○因本件車禍受傷，醫療上所必要之支出，且亦有事實上之需要，應予准許
    。
  (4)總計，原告乙○○得請求之醫療費用為二十三萬八千六百四十五元（計算式為：
    220800+8575+9270=238645）。
  ２增加生活上之需要部分：
    原告乙○○主張其因本件車禍受傷，現已全身癱瘓，因而須使用尿褲、尿袋、尿
    套、鼻胃管、手固袋等用品，因而增加生活上之需要，自九十年三月五日起至九
    十一年四月九日止，共支出五萬三千四百五十七元，業據其提出公教人員保險殘
    廢證明書乙紙、統一發票、出貨單、免用統一發票收據、估價單四十三紙為證，
    被告對此亦不爭執，是原告此部分之支出乃屬必要，應予准許。
  ３已支出之看護費用：
    原告乙○○主張其因本件車禍而全身癱瘓，須請專人看護照顧，自九十年三月十
    日起至九十年十月十日止，已支出看護費四十二萬八千元，業據其提出仁愛看護
    特護中心收據乙紙為證，且原告乙○○因四肢癱瘓，有請人看護之需要，亦有高
    醫附設中和醫院（91）高醫附秘字第一四三九號函乙紙在卷可稽，被告對此均不
    爭執，是原告此部分之支出乃屬必要，應予准許。
  ４將來之看護費用部分：
    按「請求將來給付之訴，以有預為請求之必要者為限，得提起之」，民法第二百
    四十六條定有明文。本件原告乙○○因本次車禍，而導致中樞神經障害，經治療
    後仍遺留言語不清，四肢運動癱瘓，無法行動，日常生活完全須他人照護，依治
    療病程研判，無法恢復自行活動，無法工作，終身須他人照護等情，業經高醫附
    設中和醫院（91）高醫附秘字第一四三九號函覆本院屬實，是原告乙○○將來確
    仍有請人看護之必要，而原告主張其將來每月須支付六萬元之二十四小時看護費
    用，亦據其提出仁愛特別護士普通看護中心收據、證明各乙紙為證，被告對此亦
    不爭執，以原告乙○○係五十一年三月八日出生（此有原告乙○○國民身分證可
    證），依內政部新聞稿公佈之八十九年台閩地區簡易生命表所載，台閩地區男性
    平均壽命為七十二點六七歲計算，原告自九十年十月十一日起，尚須三十三年僱
    人看護（396個月），依霍夫曼公式計算（扣除中間利息，第一個月不扣除中間
    利息），原告可請求被告一次給付之金額共計為一千四百零五萬二千三百五十六
    元，其計算式為：【60000*234.00000000（此為396個月之霍夫曼係數）
    =00000000（小數點以下四捨五入）】，故原告此部分之請求為有理由，應予准
    許，逾此部分，應予駁回。
  ５喪失勞動能力部分：
    原告因為全身癱瘓，自九十一年一月二十三日起被迫退休，距退休年齡六十五歲
    ，尚有二十五年工作能力，而原告乙○○每年之薪資為七十二萬九千八百四十六
    元等情，業據其提出高雄市政府消防局函、銓敘部函三件為證，被告對此亦不爭
    執，依年別5%複式霍夫曼計算法（扣除中間利息，第一年不扣除中間利息），
    原告可一次請求被告給付一千二百零四萬二千二百五十八元，其計算式為：【
    729846*  16.00000000（此為應受扶養25年之霍夫曼係數）]=00000000（小數點
    以下四捨五入）】，故原告此部分之請求為有理由，應予准許，逾此部分，應予
    駁回。
  ６精神慰撫金部分：
    原告乙○○因為消防車翻覆，心神受到驚嚇，且因該次車禍，而受有重傷，現已
    屬全身癱瘓，均如上述，其精神痛苦自深，自得請求被告賠償相當之慰撫金。而
    原告乙○○係警專學校警員班畢業，原任職於高雄市政府消防局新興分隊，月薪
    約五萬元，年收入七十餘萬元（卷一第二十九頁、第一百七十七頁），而被告甫
    自軍中退伍，名下並無財產等情，均為兩造所不爭執，並有財政部高雄市國稅局
    三民稽徵所財高國稅三所徵字第○九一○○一○二三八號函暨綜合所得稅各類所
    得資料清單、財政部台灣省南區國稅局潮州稽徵所南區國稅潮州服字第○九一○○一○六五六號函暨綜合所得稅各類所得資料清單在卷可稽，爰審酌兩造之身分
    地位、經濟狀況、損害程度，及被告至今均未向原告作何補償等一切情狀，認為
    原告乙○○請求被告給付五百萬元精神慰撫金，尚嫌過高，應予核減為三百萬元
    較較為適當，逾此部分之請求，尚屬無據。
  ７總計，原告乙○○得請求之損害賠償額為二千九百八十一萬四千七百一十六元（
    計算式為238645+53457+428000+00000000+00000000+0000000=00000000）。
四、綜上所述，本件被告既因其過失駕車行為，導致原告受有上開損害，從而原告庚○○、甲○○、丙○○、戊○○、丁○○、吳榮華請求被告應各給付三十萬元、
    三十萬元、三十萬元、三十萬元、一百三十五萬八千四百九十四元、二千九百八
    十一萬四千七百一十六元之損害賠償金，暨均自起訴狀繕本送達翌日（即九十年
    十月十八日）起至清償日止，按年息百分之五計算之法定遲延利息，即為有理，
    應予准許，逾此範圍外之請求，則屬無據，應予駁回。
五、原告陳明願供擔保，請准為假執行之宣告，核無不合，爰就原告勝訴部分，分別
    酌定相當之擔保金額准許之。至於原告敗訴部分，其假執行之聲請即失所附麗，
    應予駁回。
六、結論：原告之訴一部為有理由，一部為無理由，依民事訴訟法第七十九條但書，
    第三百九十條第二項，判決如主文。
中　　 　華　 　　民　　 　國　 　九十一　  年　　十一　　月　二十二　　日
                              臺灣高雄地方法院民事第二庭
~B審判長法官　吳進寶
~B法　　　官　陳月雯
~B法　　　官　蔡川富
右正本係照原本作成。
如不服本判決，應於送達後廿日內，向本院提出上訴狀並表明上訴理由，如於本
判決宣示後送達前提起上訴者，應於判決送達後十日內補提上訴理由書（須附繕本）。
中　　　　華　　　民　　　　國　　九十一　　年　　十一　　月　二十二　　日
~B法院書記官　黃俊凱
